臺灣彰化地方法院刑事判決　　　　　　　 96年度訴字第918號
公　訴　人　臺灣彰化地方法院檢察署檢察官
被　　　告　甲○○
上列被告因違反毒品危害防制條例，經檢察官提起公訴（96年度
毒偵字第1856、2055號），被告於準備程序中自白犯罪，本院裁
定由受命法官獨任行簡式審判，判決如下：
    主  文
甲○○施用第一級毒品，處有期徒刑捌月；又施用第一級毒品，
處有期徒刑捌月。應執行有期徒刑壹年貳月。
    事實及理由
一、犯罪事實：
  (一)甲○○前有觀察勒戒、強制戒治之前科，於民國（下同）90
    年12月6日強制戒治執行完畢出監。出監後又於92年間犯連
    續施用毒品罪，經本院93年度訴字第196號判決判處有期徒
    刑7月，合併另案販賣一級毒品罪（本院93年度訴字第375
    號）所處有期徒刑4年，定應執行刑4年5月，93年5月21日入
    監執行至96年2月16日縮刑假釋出監，應於97年4月20日假釋
    期滿。
  (二)甲○○於假釋期間仍不知收斂，竟基於各別施用第一級毒品
    海洛因之犯意，於96年3月20日下午3時許，在彰化縣鹿港
    鎮鹿港國小旁某不詳道路旁，以針筒注射方式，施用第一級
    毒品海洛因1次。又於96年年4月21日或其前3日內之某時
    ，在不詳地點，以針筒注射方式，施用第一級毒品海洛因1
    次。嗣分別於96年3月23 日及同年4月21日，分別因為毒品
    列管人口及施用毒品案件，先後經臺灣彰化地方法院檢察署
    觀護人及警方通知其採尿送驗，結果均呈「嗎啡、可待因」
    陽性反應，始查悉上情。
二、認定事實之證據及理由：
  (一)被告於警訊、本院準備程序中之自白。
  (二)彰化縣警察局鹿港分局委託檢驗尿液代號與真實姓名對照認
    證單，證明被告接受採尿送驗之事實。
  (三)中山醫學大學附設醫院檢驗科藥物檢測中心檢驗報告書、詮
    昕科技股份有限公司濫用藥物尿液檢驗報告書，證明被告先
    後驗尿均呈現「嗎啡、可待因」之陽性反應。依行政院衛生
    署管制藥物管理局93年7月16日管檢字第0930006199號函示
    意見：「依據Clark's Analysis of Drugs and Poisons一
    書第三版之記載：... 第一級毒品海洛因亦可代謝成嗎啡，
    且海洛因常見含有少量6-乙醯可待因雜質成分，該成分可代
    謝為可待因及嗎啡。... 」（參照行政院衛生署管制藥品管
    理局發行「濫用藥物檢驗相關解釋彙編」P.14）故可證明被
    告因施用海洛因而同時檢出「可待因、嗎啡」陽性反應。
  (四)臺灣高等法院被告全國前案紀錄表，全國施用毒品案件紀錄
    表，證明被告於強制戒治後五年內，再犯施用毒品罪，及三
    犯施用毒品罪時，已逾戒治完畢五年以上，依最高法院95年
    度臺非字第59號、63號判決意旨，應逕行起訴。
  (五)被告自白核與事實相符，足堪採信。本件事證明確，被告施
    用第一級毒品犯行，已可認定。
三、論罪科刑：
  (一)核被告所為，係犯毒品危害防制條例第10條第1項之施用第
    一級毒品罪。被告前後二次施用毒品犯行，時間相差一個月
    ，顯係各別起意，應分論併罰，本院已於審理中諭知此部分
    法律適用意旨。又被告持有毒品之低度行為，應為施用之高
    度行為所吸收，不另論罪。
  (二)量刑審酌：被告自少年時期就有毒品前科，多年來毒品記錄
    不斷，甚至涉入販賣情節。毒品害人害己，被告受多年牢獄
    之災，理應知悉此理。此次96年2月16日假釋出監，僅相隔
    一個月又開始施用毒品，顯見其意志薄弱。被告雖然僅國中
    肄業，但身強體壯，多年來不斷進出監獄，以致在外工作時
    間不長，斷斷續續，僅從事臨時工，無固定職業，亦可稱無
    一技之長。被告因為染上毒品而付出相當之代價，卻仍不知
    悔悟，一再沈迷，顯見對自己人生未來沒有任何期許。但被
    告自述最近在觀護人督促下，已前往彰化基督教醫院進行美
    沙冬戒毒治療，有診斷報到單附卷可證。希望被告此次入監
    執行，能秉持戒毒治療的決心，出監後徹底戒斷毒癮，並念
    及被告犯後坦承犯行，有積極尋求治療向上改過之具體行為
    ，態度尚屬良好等一切情狀，分別量處如主文所示之刑，並
    定執行刑，以示懲儆。
  (三)又公訴意旨另以：被告除上述2次施用毒品外，自96年3月21
    日至96年4月17日止，多次施用海洛因，違反毒品危害防制
    條例第10條第1項云云。然按刑事訴訟法第156條第2項規定
    ，被告之自白，不得作為有罪判決之唯一證據，仍應調查其
    他必要之證據，以察其是否與事實相符。檢察官指控被告自
    96年3月21日至96年4月17日多次施用毒品，除了被告之自白
    外，別無其他證據，不足以認定犯罪成立。惟檢察官認為此
    部分與前述有罪部分，屬於「集合犯」之概括一罪關係，本
    院不另為無罪諭知，併此敘明。
四、適用法律：
  (一)程序法方面：刑事訴訟法第273條之1、第310條之2、第454
    條第1項。
  (二)實體法方面：毒品危害防制條例第10條第1項、刑法第11條
    前段、第51條第5款。
本案經檢察官鮑慧忠到庭執行職務。
中　　華　　民　　國　　96　　年　　6  　月　　29  　日
                  刑事第三庭    法  官  葉明松
以上正本證明與原本無異。
如不服本判決，應於判決送達後10日內，向本院提出上訴狀（須
附繕本）。
中　　華　　民　　國　　96　　年　　6  　月　　29  　日
                                書記官  于淑真
附錄本案論罪法條：
毒品危害防制條例第10條
施用第一級毒品者，處6月以上5年以下有期徒刑。
施用第二級毒品者，處 3 年以下有期徒刑。
